【裁判字號】    95,易,840
【裁判日期】    950516
【裁判案由】    竊盜
【裁判全文】
臺灣臺北地方法院刑事判決               95年度易字第840號
    公  訴  人  臺灣臺北地方法院檢察署檢察官
    被      告  甲○○
                乙○○
上列被告因竊盜案件，經檢察官提起公訴（臺灣臺北地方法院檢
察署九十五年度偵字第七○五一號），本院判決如下：
    主  文
甲○○、乙○○共同竊盜，甲○○處有期徒刑參月，乙○○處有
期徒刑貳月，如易科罰金，均以參佰元折算壹日，均緩刑貳年。
    事  實
一、甲○○及乙○○共同意圖為自己不法之所有，於民國九十五
    年三月十五日上午十一時二十分許，甲○○駕駛車號八五八
    －ＭＢ號營業小客車搭載友人乙○○，開車進入臺北市○○
    區○○街一八二號之「臺北聯保場」欲借用廁所時，因見該
    處門戶洞開，為無人駐紮軍營，窗檯及地面上均散置有破損
    之玻璃鋁窗及鋁條、電線等物，竟基於竊盜之犯意聯絡，由
    甲○○以徒手拆卸、拉扯等方式，竊取鋁窗二十四片、鋁條
    二十條、電線三十六公斤等物，而由乙○○在旁把風及協助
    將所竊得之物品搬運到上開營業小客車之後座及後車廂，嗣
    因巡邏員警行經該處，發現其等行跡可疑，上前盤查而得知
    上情。
二、案經臺北市政府警察局信義分局報告臺灣臺北地方法院檢察
    署檢察官偵查起訴。
    理  由
一、訊據被告甲○○、乙○○，於審理中均坦承上揭竊盜犯行不
    諱，且經證人即被害人「臺北聯保場」維修廠副主任丙○○
    於警詢中證稱：被告二人所竊取之物品為軍方「臺北聯保場
    」之補給庫官兵宿舍之鋁窗、鋁條、電線，價值約新台幣三
    萬五千元，該址目前為無人駐紮之軍營等情在卷（被告等均
    不爭執上開證人警詢筆錄之證據能力，於審理中同意引用為
    本案證據（見本院九十五年五月五日審理筆錄），依刑事訴
    訟法第一百五十九條之五之規定，具有證據能力），並有現
    場相片十二紙、被害人出具之贓物認領保管單一紙附卷可稽
    ，足認被告二人於審理中出於任意性之自白與事實相符而堪
    採信，本件事證明確，應依法論科。
二、核被告二人所為，均係犯刑法第三百二十條第一項之竊盜罪
    。被告甲○○及乙○○就上揭犯行，有犯意之聯絡及行為之
    分擔，為共同正犯。起訴書犯罪事實欄雖記載被告甲○○持
    客觀上對於人之生命身體造成危害、足供兇器使用之剪樹葉
    刀行竊，而由被告乙○○把風及幫運，惟訊據被告二人於審
    理中均堅決否認有何攜帶兇器竊盜犯行，被告甲○○供稱：
    扣案之剪樹葉刀是伊已過世的爺爺用來剪樹葉的，後來就放
    在計程車的工具箱內，伊從來沒有想過要拿出來用，案發當
    天伊內急進去「臺北聯保場」上廁所，看到鋁條有一部分堆
    在地上像垃圾，還有一些在窗戶上快掉了，用手一扯就掉下
    來，另外電線是伊在旁邊地上用扯的，伊想可以作資源回收
    ，伊從頭到尾都沒有想過要用剪樹葉刀等語，被告乙○○供
    稱：伊有幫忙搬東西，但當天甲○○是用撿的及拉的，伊沒
    有看到甲○○用剪刀等語，本件復經蒞庭實行公訴之檢察官
    當庭陳稱：經隔離訊問被告及依卷附相片所示扣案贓物之狀
    況觀之，電線並未分成許多段落、扣案之剪樹葉刀亦應無法
    剪斷鋁條，爰更正起訴之犯罪事實為被告二人係普通竊盜，
    所犯法條為刑法第三百二十條第一項之竊盜罪等情（見本院
    九十五年五月五日審理筆錄），依檢察一體之原則，應以實
    行公訴之檢察官更正後之犯罪事實及所犯法條，為本件起訴
    之犯罪事實及所犯法條，附此敘明。爰審酌被告二人不思循
    正當途徑獲取財富，竟共同為本件竊盜犯行，實無足取，惟
    於犯罪後均坦承竊盜犯行不諱，所竊得之物品亦已發還被害
    人，暨被告二人犯罪行為之分擔情形、犯罪之動機、目的、
    手段、生活狀況、品行、智識程度等一切情狀，分別量處如
    主文所示之刑，並均諭知易科罰金之折算標準，以資懲戒。
    再查被告二人前均未曾受有期徒刑以上刑之宣告，有臺灣高
    等法院被告前案紀錄表各一紙附卷可稽，因一時短於思慮而
    罹罪章，事後均坦承犯行，表示悔意，並參諸卷附被告甲○
    ○所提出之家境清寒證明書一紙，及蒞庭檢察官於審理中陳
    稱：審酌被告二人之教育及經濟狀況等，請均予宣告緩刑二
    年等情，本院認被告二人經此起訴審判，應知所警惕，信無
    再犯之虞，其等所受宣告之刑均以暫不執行為適當，爰均宣
    告緩刑二年，以啟自新。末查扣案之剪樹葉刀一把，並無證
    據顯示與本件被告二人之竊盜犯行相關，依法不得宣告沒收
    ，併為敘明。
據上論斷，應依刑事訴訟法第二百九十九條第一項前段，刑法第
二十八條、第三百二十條第一項、第四十一條第一項前段、第七
十四條第一款，罰金罰鍰提高標準條例第一條前段、第二條，判
決如主文。
本案經檢察官林良蓉到庭執行職務
中    華    民    國  九十五  年    五    月  十六    日
                  刑事第八庭審判長法  官  陳  德  民
                                  法  官  陳  芃  宇
                                  法  官  孫  曉  青
以上正本證明與原本無異。
如不服本判決應於送達後十日內向本院提出上訴狀。
                                  書記官  郭  錦  賢
中    華    民    國  九十五  年    五    月  十六    日
中華民國刑法第三百二十條
意圖為自己或第三人不法之所有，而竊取他人之動產者，為竊盜
罪，處五年以下有期徒刑、拘役或五百元以下罰金。
意圖為自己或第三人不法之利益，而竊佔他人之不動產者，依前
項之規定處斷。
前二項之未遂犯罰之。


司法院資訊處製作；財團法人民間司法改革基金會備份。
